【裁判字號】    92,訴,1446
【裁判日期】    921231
【裁判案由】    毒品危害防制條例
【裁判全文】
臺灣桃園地方法院刑事判決                        九十二年度訴字第一四四六號
    公  訴  人  臺灣桃園地方法院檢察署檢察官
    被      告  甲○○
右列被告因毒品危害防制條例案件，經檢察官提起公訴（九十二年度毒偵字第一八三
二號），經本院合議庭裁定適用簡式審判程序審理，茲判決如左：
    主  文
甲○○施用第一級毒品，累犯，處有期徒刑柒月。
    事實
一、甲○○前因施用毒品案件，經觀察、勒戒後，認無繼續施用毒品之傾向，業經臺
    灣桃園地方法院檢察署檢察官於民國八十七年七月十七日以八十七年度偵字第九
    四八六號為不起訴處分確定。復於八十八年間因連續施用第二級毒品案件，經觀
    察、勒戒後，認有繼續施用毒品傾向，再經本院於八十九年一月十三日以八十九
    年毒聲字第二六九號裁定令入戒治處所施以強制戒治，並由臺灣桃園地方法院檢
    察署檢察官以八十八年度偵緝字第一三二一號向本院聲請簡易判決處刑，經本院
    桃園簡易庭於八十九年四月五日以八十九年桃簡字第四六六號判處有期徒刑六月
    確定，甫於九十一年二月二十八日執行完畢。詎又不知悔改，基於施用第一級毒
    品之犯意，於九十二年五月十六日上午十時十分許為警採尿回溯二十六小時內某
    時許，在臺灣地區某不詳地點，以將海洛因驂入香菸內後點燃吸食之方式施用第
    一級毒品海洛因一次，為警於九十二年五月十六日上午十時十分許依法為甲○○
    採尿送驗後查獲。而其施用毒品之行為，業經本院於九十二年九月十五日以九十
    二年度毒聲字第二七七一號裁定令入戒治處所強制戒治一年，現尚待執行。
二、案經桃園縣警察局桃園分局報告臺灣桃園地方法院檢察署檢察官偵查起訴。
    理  由
一、右揭犯罪事實，業據被告甲○○於本院訊問時坦承不諱，又其於九十二年五月十
    六日上午十時十分許於桃園縣警察局桃園分局為警所採尿液，經送檢驗之結果，
    係呈嗎啡陽性反應一節，有桃園縣警察局桃園分局列管毒品人口尿液檢體採集送
    驗紀錄表二紙及昭信科技顧問股份有限公司濫用藥物陽性檢體檢驗報告一紙附卷
    可稽，堪信被告上開自白確與事實相符。次查，被告前因施用毒品案件，經觀察
    、勒戒後，認無繼續施用毒品之傾向，業經臺灣桃園地方法院檢察署檢察官於八
    十七年七月十七日以八十七年度偵字第九四八六號為不起訴處分確定。復於八十
    八年間再連續施用第二級毒品案件，經觀察、勒戒後，認有繼續施用毒品傾向，
    再經本院於八十九年一月十三日以八十九年毒聲字第二六九號裁定令入戒治處所
    施以強制戒治一年，並由臺灣桃園地方法院檢察署檢察官以八十八年度偵緝字第
    一三二一號向本院聲請簡易判決處刑，經本院桃園簡易庭於八十九年四月五日以
    八十九年度桃簡字第四六六號判處有期徒刑六月確定，甫於九十一年二月二十八
    日執行完畢等情，有刑案資料查註紀錄表、臺灣桃園地方法院檢察署檢察官八十
    七年度偵字第九四八六號不起訴處分書、八十八年度偵緝字第一三二一號聲請簡
    易判決處刑書、本院桃園簡易庭八十九年度桃簡字第四六六號刑事簡易判決及臺
    灣高等法院被告全國前案紀錄表各一份在卷足憑。是被告三犯本件施用毒品之犯
    行，堪予認定，本件事證明確，應予依法論科。
二、核被告甲○○之所為，係犯毒品危害防制條例第十條第一項之施用第一級毒品罪
    。被告施用前持有第一級毒品海洛因之低度行為應為施用毒品之高度行為所吸收
    ，不另論罪。又被告前因施用毒品案件，經觀察、勒戒後，認無繼續施用毒品之
    傾向，業經臺灣桃園地方法院檢察署檢察官於八十七年七月十七日以八十七年度
    偵字第九四八六號為不起訴處分確定。復於八十八年間因連續施用第二級毒品案
    件，經觀察、勒戒後，認有繼續施用毒品傾向，再經本院於八十九年一月十三日
    以八十九年毒聲字第二六九號裁定令入戒治處所施以強制戒治，並由臺灣桃園地
    方法院檢察署檢察官以八十八年度偵緝字第一三二一號向本院聲請簡易判決處刑
    ，經本院桃園簡易庭於八十九年四月五日以八十九年度桃簡字第四六六號判處有
    期徒刑六月確定，甫於九十一年二月二十八日執行完畢，此有臺灣高等法院被告
    全國前案紀錄表一紙附卷可稽，被告於前案執行完畢後，五年內再犯有期徒刑以
    上刑之本罪，為累犯，應依法加重其刑。爰審酌被告屢次施用毒品，經觀察、勒
    戒及強制戒治後，仍無法戒除毒癮，惟因施用毒品係自戕性犯罪，尚乏直接被害
    人，以及被告之品行、動機、手段，及其於犯後坦承犯行，並深具悔意等一切情
    狀，判決如主文所示之刑，以資懲儆。
三、本件被告所犯毒品危害防制條例第十條第一項施用第一毒品罪，為法定刑六月以
    上五年以下有期徒刑之罪，且屬地方法院管轄第一審案件，而被告已於本院準備
    期日中就本件被訴事實為有罪之陳述，經本院告知其簡式審判程序之旨，並聽取
    當事人之意見後，依刑事訴訟法第二百七十三條之一第一項，裁定由受命法官獨
    任進行簡式審判程序，附此敘明。
據上論斷，應依刑事訴訟法第二百九十九條第一項前段、第二百七十三條之一第一項
，毒品危害防制條例第十條第一項，刑法第十一條前段、第四十七條，判決如主文。
本案經檢察官鍾和憲到庭執行職務。
中      華      民      國    九十二    年      十二     月   三十一    日
  臺灣桃園地方法院刑事第八庭
                                  法  官  劉  秀  君
右正本證明與原本無異。
如不服本判決，應於判決送達後十日內向本院提出上訴狀( 應附繕本 )，上訴於臺灣
高等法院。
                                  書記官  邱  仲  騏
中      華      民      國    九十 二   年      十二    月    三十一    日
附錄本案論罪科刑之法條：
毒品危害防制條例第十條第一項：
施用第一級毒品者，處六月以上五年以下有期徒刑。


司法院資訊處製作；財團法人民間司法改革基金會備份。
